【裁判字號】    97,壢簡,2636
【裁判日期】    971119
【裁判案由】    違反著作權法
【裁判全文】
臺灣桃園地方法院刑事判決            97年度壢簡字第2636號
聲  請  人  臺灣桃園地方法院檢察署檢察官
被      告  甲○○
選任辯護人  陳萬發律師
上列被告因違反著作權法案件，經檢察官聲請簡易判決處刑（97
年度偵字第19288 號），本院判決如下：
    主      文
甲○○擅自以公開傳輸之方法侵害他人之著作財產權，處拘役參
拾日，如易科罰金，以新臺幣壹仟元折算壹日。
    事實及理由
一、本件犯罪事實、證據併所犯法條，均引用臺灣桃園地方法院
    檢察署檢察官聲請簡易判決處刑書所載（如附件），並補充
    及更正：
  (一)犯罪事實更正為：甲○○明知「巧連智寶寶版2008年2 月號
    寶寶版DVD 」之影片，均係日商貝樂思股份有限公司（下稱
    貝樂思公司）享有著作權之視聽著作，未經該公司之同意或
    授權，不得擅自公開傳輸，詎仍基於擅自以公開傳輸之方法
    侵害他人著作財產權之犯意，於民國97年2 月間某日，在其
    位於桃園縣平鎮市○○路○ 段216 巷3 弄6 號住處，透過其
    所有之電腦設備連接至網際網路，自「PLUS論壇」複製某真
    實姓名、年籍不詳網友所張貼之文章，並下載該文章附件之
    「2008 _02_BOUBOU.RAR 」壓縮檔（內含上開影片之Torren
    t 種子檔案），並將上開附件檔，上傳至其所申請之「頂客
    論壇」個人網路硬碟空間（網址：http：//www.dk101.com/
    ），利用帳號「ga032794」在上開論壇張貼前揭影片檔案訊
    息及連結點，供不特定人瀏覽後，點選下載該附件檔，再利
    用BT程式（分散式點對點下載之方式）下載上開影片，而提
    供連結傳輸之機會，而公開傳輸上開視聽著作電腦檔案，侵
    害貝樂思公司之著作財產權。
  (二)證據並補充：內政部警政署刑事警察局97年10月22日刑研字
    第0970159377號函。
  (三)按著作權法上所稱「公開傳輸」者，係指以有線電、無線電
    之網路或其他通訊方法，藉聲音或影像向公眾提供或傳達著
    作內容，包括使公眾得於其各自選定之時間或地點，以上述
    方法接收著作內容者而言，著作法第3 條第1 項第10款定有
    明文。而該等行為以具互動性之電腦或網際網路傳輸型態為
    其特色，與公開口述、公開播送、公開演出等傳統單向傳達
    著作內容之方式有別，且該條文中所稱「向公眾提供」之要
    件，並不以利用人確有實際傳輸或接收之舉為必要，只要處
    於可得傳輸或接收之狀態即為已足（參見92年7 月9 日修正
    之著作權法第3 條立法理由）。經查，本件被告甲○○於前
    揭時、地，利用個人電腦及網際網路設備連線上網，自「PL
    US論壇」複製某真實姓名、年籍不詳網友所張貼之文章，並
    下載該文章附件之「2008_02_BO UBOU.RAR 」壓縮檔（內含
    上開影片之Torrent 種子檔案），並將上開附件檔，上傳至
    其所申請之「頂客論壇」個人網路硬碟空間（網址：http：
    //www. dk101.com/） ，利用帳號「ga032794」在上開論壇
    張貼前揭影片檔案訊息及連結點，供不特定人瀏覽後，點選
    下載該附件檔，再利用BT程式（分散式點對點下載之方式）
    下載上開影片，而提供連結傳輸之機會，使自己及不特定網
    友於發表感言後，即可透過上開種子檔案下載前揭檔案，而
    接收該著作內容，是核其所為，係犯著作權法第92條擅自以
    公開傳輸之方法侵害他人之著作財產權罪。爰審酌被告不尊
    重他人智慧之結晶，擅自侵害他人智慧財產權，致告訴人財
    產受損，亦嚴重影響我國之國際形象，且犯後又否認犯行，
    惟念及被告並非意圖營利而為之，僅公開傳輸1 個視聽著作
    ，所犯情節非重等一切情狀，量處如主文所示之刑，並諭知
    易科罰金之折算標準。
  (四)聲請人另略以：被告甲○○於前開時、地，透過其所有之電
    腦設備連接至網際網路，自「Plus論壇」下載重製之上開視
    聽著作檔案，上傳至其所申請之「頂客論壇」個人網路硬碟
    空間，建立前揭影片檔案，再利用帳號「ga032794」在上開
    論壇張貼前揭影片檔案訊息及連結點，供不特定人瀏覽後，
    點選下載，尚犯有著作權法第91條之擅自以重製之方法侵害
    他人著作財產權罪嫌等語，惟查，常見之P2P 軟體有ezpeer
    、foxy、emule 等，BT（BitTorrent）亦為點對點傳輸方式
    之一，不同點在於foxy等軟體需連上記錄檔案傳輸資訊之伺
    服器來協助使用者之間P2P 傳輸工作，且至少必須有一使用
    者擁有完整檔案才能進行檔案傳輸；BT下載軟體係利用分享
    者製作出之Torrent 檔（俗稱種子檔案），來獲取檔案分享
    資訊，使用者只需開啟Torrent 檔即可互相分享檔案等情，
    此有內政部警政署刑事警察局97年10月22日刑研字第097015
    9377號函在卷可稽，應甚明確，而堪認定，足見被告不需先
    下載完整或部分之「巧連智寶寶版2008年2 月號寶寶版DVD
    」影片檔案，即可以「BT」程式公開傳輸，且卷內並無任何
    證據可資證明被告已有下載全部或部分檔案之行為，聲請人
    認被告另涉犯上開之罪，容有誤會，是此部分自屬不能證明
    被告犯罪，惟聲請人認此部分果真有罪，與上開論罪部分有
    想像競合犯之裁判上一罪關係，爰不另為無罪之諭知。
二、據上論斷，應依刑事訴訟法第449 條第1 項前段、第3 項、
    第454 條第2 項，著作權法第92條，刑法第11條前段、第41
    條第1 項前段，逕以簡易判決處刑如主文。
三、如不服本判決，得於判決書送達之翌日起10日內，以書狀敘
    述理由（須附繕本），向本院合議庭提出上訴。
中    華    民    國    97    年    11    月    19    日
                  刑事第三庭    法  官  陳德池
以上正本證明與原本無異
如不服本判決應於判決書送達之翌日起10日內，向本院提出上訴
狀（應附繕本）。
                                書記官  蕭秀蓉
中    華    民    國    97    年    11    月    25    日
附錄本案論罪科刑法條：
著作權法第92條
擅自以公開口述、公開播送、公開上映、公開演出、公開傳輸、
公開展示、改作、編輯、出租之方法侵害他人之著作財產權者，
處三年以下有期徒刑、拘役、或科或併科新臺幣七十五萬元以下
罰金。
附件：臺灣桃園地方法院檢察署檢察官97年度偵字第19288 號聲
      請簡易判決處刑書1 份。


司法院資訊處製作；財團法人民間司法改革基金會備份。
